臺灣臺中地方法院刑事判決　　　　　　　　　　　　九十三年度易字第一四四七號
　　公　訴　人　臺灣臺中地方法院檢察署檢察官
　　被　　　告　戊○○
　　　　　　　　乙○○
　　右　一　人
　　選任辯護人　陳建勛律師
右列被告等因竊盜等案件，經檢察官提起公訴（九十三年度偵字第六七一四號），本
院判決如左：
    主  文
戊○○連續毀越安全設備竊盜，處有期徒刑壹年貳月。
乙○○連續故買贓物，處有期徒刑陸月，如易科罰金，以參佰元折算壹日。
    事  實
一、戊○○基於意圖為自己不法所有之概括犯意，先於民國九十三年三月二十日凌晨
    一、二時許，至臺中縣大雅路清泉路八之一號天台砂石股份有限公司（下稱天台
    公司），踰越廁所窗戶之安全設備，進入辦公室內徒手竊取筆記型電腦一台、桌
    上型電腦一台、洋酒一瓶、洋煙一條（同時竊取洋酒一瓶、洋煙一條部分公訴人
    漏未論及）後，並以辦公室內汽車鑰匙發動天台公司所有車牌號碼Ｂ八─二七九
    三號自用小貨車而竊取之，以上開竊得自用小貨車將得之電腦二台載至臺中縣大
    肚鄉○○路○段七十巷一弄二號空屋，並將竊得自用小貨車放在該址空地停車場
    。復於九十三年三月二十一日凌晨一、二時許，其再至天台公司竊取放置在辦公
    室旁之砂石震動機一部。繼於九十三年三月二十二日凌晨一時許，其駕駛上開竊
    得之車牌號碼Ｂ八─二七九三號自用小貨車至臺中縣梧棲鎮臺中港區十三號碼頭
    德龍倉儲裝卸股份有限公司（下稱德隆公司），拉開移式圍籬進入倉庫旁空地徒
    手竊取Ｌ型鋼七條。再於同日晚間八時許駕駛上開竊得之車牌號碼Ｂ八─二七九
    三號自用小貨車至臺中縣梧棲鎮臺中港區十三Ａ長淮股份有限公司（下稱長淮公
    司），持石塊打破倉庫窗戶，自打破之窗口進入倉庫內竊取挖土機挖斗一個、鏟
    土機鏟刀鋼片七塊，而毀越安全設備竊盜（以上無故侵入他人建築物、建築物附
    連圍繞土地及毀損部分，均未經告訴及起訴）。
二、緣戊○○於九十三年三月二十一日凌晨一、二時許，至天台公司竊取放置在辦公
  室旁之砂石震動機一部後，即載運至臺中縣大肚鄉○○路○段五十號乙○○所經
    營之資源回收場，乙○○基於故買贓物之概括犯意，明知戊○○出售之物品係來
    路不明之贓物，竟以六千元之價格買受上開贓物砂石震動機一部（扣除戊○○先
    前積欠乙○○二千元，戊○○實得四千元）。復於九十三年三月二十二日八、九
    時許，戊○○先將自德隆公司竊得之Ｌ型鋼七條、自長淮公司竊得之鏟土機鏟刀
    鋼片七片運至上開乙○○所經營之資源回收場，以二千元之代價出售與乙○○，
    再將長淮公司倉竊得挖土機挖斗一個以四千元之代價出售與乙○○，乙○○明知
    上述物品均係贓物，仍與買受，而連續故買贓物。
三、嗣經警調閱臺中港十路口查驗站監視錄影帶得知天台公司貨車係戊○○駕駛，於
    九十三年三月二十四日晚間通知戊○○到案，並在臺中縣大肚鄉○○路○段七十
    巷一弄二號空屋空地停車場查獲失竊之車牌號碼Ｂ八─二七九三號自用小貨車，
    復於九十三年三月二十五日上午九時四十分至臺中縣大肚鄉○○路○段五十號乙
    ○○所經營之資源回收場，查獲戊○○自長淮公司竊得之鏟土機鏟刀鋼片七片、
    挖土機挖斗一個。
四、案經天台公司訴由臺中港務局警察局移送臺灣臺中地方法院檢察署檢察官偵查起
    訴。
    理  由
一、訊據被告戊○○對上開踰越天台公司廁所窗戶進入辦公室內徒手竊取筆記型電腦
    一台、桌上型電腦一台、洋酒一瓶、洋煙一條後，並竊取天台公司所有車牌號碼
    Ｂ八─二七九三號自用小貨車，再至天台公司竊取放置在辦公室旁之砂石震動機
    一部，繼至德隆公司拉開移式圍籬進入倉庫旁空地徒手竊取Ｌ型鋼七條，復至長
    淮公司持石塊打破倉庫窗戶，自打破之窗口進入倉庫內竊取挖土機挖斗一個、鏟
    土機鏟刀鋼片七塊等犯行均坦承不諱，核與天台公司副總經理甲○○於警詢時、
    偵查中，德隆公司抓斗維修員丁○○於警詢時，長淮公司領班庚○○於警詢時、
    偵查中指訴渠等任職之天台公司、德隆公司、長淮公司遭竊之情節相符。並有贓
    物認領保管單二份、車輛竊盜、車牌失竊資料個別查詢報表─查詢車輛認可資料
    一份在卷可憑，復有警方查獲被告戊○○竊取之自用小貨車、挖斗、鏟刀七片等
    物之照片共八幀（現偵卷第三三至三六頁）在卷可參。足徵被告戊○○自白與事
    實相符，應堪採信，其竊盜事實至為明確，犯行洵堪認定。
二、另訊據被告乙○○固坦承經警於九十三年三月二十五日上午九時四十分在臺中縣
    大肚鄉○○路○段五十號其所經營之資源回收場，查獲證人即同案被告戊○○自
    長淮公司竊得之鏟土機鏟刀鋼片七片、挖土機挖斗一個之事實，惟矢口否認有何
    故買贓物之犯行，辯稱：其所經營之資源回收場沒有大門，證人即被告戊○○向
    其表示要將挖斗、鏟刀鋼片放在其經營之資源回收場內，其不予理會，即去睡覺
    ，證人戊○○自行將上開物品放置在其回收場內，其並不知證人戊○○為何將挖
    斗、鏟刀鋼片放在其經營之資源回收場內云云。惟查：證人戊○○連續竊取天台
    公司所有之砂石震動機一部、德隆公司所有之Ｌ型鋼七條及長淮公司所有之挖土
    機挖斗一個、鏟土機鏟刀鋼片七塊後，先後載運至被告乙○○經營之資源回收場
    ，並由被告乙○○買受之事實，業據證人戊○○於本院審理中證述明確，而證人
    戊○○竊得之挖土機挖斗一個、鏟土機鏟刀鋼片七塊確係被告乙○○經營之資源
    回收場內查獲，業據被告乙○○供明，並有贓物認領保管單一紙、另有起獲挖土
    機挖斗一個、鏟土機鏟刀鋼片七塊之現場照片四幀（見偵卷第三五、三六頁）可
    參。被告雖辯以在其經營之資源回收場內查獲之挖土機挖斗一個、鏟土機鏟刀鋼
    片七塊係證人戊○○自行放置，其並未理會云云，另證人己○○於本院審理中證
    稱：被告乙○○的回收物品是其在處理，被告乙○○所有之廢鐵都是賣給其，其
    係中盤商，被告乙○○並沒有地磅，也沒有抓吊車，其於九十三年三月二十四日
    至被告乙○○經營之資源回收場時有看到挖斗，但被告乙○○表示並非其所有，
    不能夾云云，被告乙○○另提出地磅傳票影本一份為憑，然姑不論被告乙○○是
    否確有抓吊車，而上開證人戊○○竊得之挖斗確係已放置在被告乙○○經營之資
    源回收場內，而證人己○○所稱上開挖斗並非被告乙○○所有一節，更係被告乙
    ○○所告知，尚無足證明上開挖斗等並非被告所購得。且證人丙○○於本院審理
    中證稱：其係被告丙○○鄰居，查獲當天挖斗並未以東西遮住，進入回收場就可
    看到，回收場大門進入就是紙張、保特瓶、鐵堆，鐵堆處就可看到挖斗，係置於
    放廢鐵的地方云云，是以上開挖土機挖斗係放置在被告乙○○經營之資源回收場
    內堆放廢鐵處，顯見該挖斗已經回收資源分類與被告乙○○另行蒐購之廢鐵類同
    置堆放，參諸被告事後提出之資源回場現場照片五幀觀之，其資源回收場場地甚
    為空曠，倘係證人戊○○自行任意放置，或如被告乙○○於警詢時所辯係證人戊
    ○○「寄放」云云，當無與被告戊○○所有之其他廢鐵同放一處混置之理。揆其
    所言，則證人戊○○無端放置其竊得物品在被告乙○○經營之資源回收場內，而
    被告乙○○對此猶不予置理，容任許人戊○○在其營業場所恣意而為，更與常情
    有違。至證人戊○○就其至天台公司、德隆公司、長淮公司行竊之次數、銷贓過
    程於警詢時、偵查中本院準備程序及審理中固多有出入，然就其確有至天台公司
    、德隆公司、長淮公司行竊，且確係將竊得之砂石震動機、Ｌ型鋼、挖土機挖斗
    、鏟刀鋼片出售與被告乙○○一節，均指述一致，雖行竊及銷贓出售細節前後所
    述有所出入，惟證人戊○○係多次行竊、多次銷贓，就細節過程記憶不清，當與
    常情無違，且證人戊○○於本院審理中詰問時陳稱因經詰問所有的比較詳細等語
    ，是應以證人戊○○於審理中證述內容較為可採。又證人戊○○於審理中證稱其
    開剷土機將鏟刀及Ｌ型鋼載至被告乙○○處販賣，被告乙○○表示其怎麼如此大
    膽等語，復證稱其賣這些東西給被告乙○○時，有向其表示是碼頭載運來的，其
    原本還要被告乙○○直接到碼頭去載，但被告乙○○表示不要等語，顯見被告乙
    ○○就證人戊○○出售之物品來歷不明一節知之甚詳，仍予買受，被告乙○○應
    係知悉上開物品確係贓物至明。被告乙○○辯以並未買受證人戊○○竊取之物品
    ，而係證人戊○○自行放置在其資源回收場內云云，顯係卸責之詞，不足採信。
    被告乙○○連續故買贓物事實亦臻明確，犯行堪以認定，應予依法論科。
三、查窗戶具有防閑作用，為安全設備，被告戊○○自天台公司廁所窗戶爬入辦公室
    內竊盜，使窗戶之安全設備失其防閑之效用，自係屬踰越安全設備。又被告戊○
    ○打破倉庫窗戶之安全設備進入長淮公司倉庫內行竊，其行為顯係毀越安全設備
    。是以核被告戊○○自天台公司廁所窗戶爬入辦公室內竊盜，其所為係犯同法第
    三百二十一條第一項第二款踰越安全設備竊盜罪。另其打破倉庫窗戶進入長淮公
    司倉庫內竊盜，核其所為，係犯刑法第三百二十一條第一項第二款毀越竊安全設
    備盜罪。又被告竊取置於天台公司辦公室旁之砂石震動機及拉開移式圍籬進入德
    龍倉庫旁空地行竊，核其所為，均係犯刑法第三百二十條第一普通竊盜罪。被告
    前後四次竊盜犯行，時間緊接，觸犯構成要件相同之罪名，顯係基於概括犯意為
    之，應依連續犯規定論以情節較重之毀越安全設備竊盜一罪，並依法加重其刑。
    另核被告乙○○所為，係犯刑法第三百四十九條第二項故買贓物罪。被告乙○○
    三次故買贓物犯行，時間緊接，觸犯構成要件相同之罪名，顯係基於概括犯意為
    之，應依連續犯規定論以一罪，並加重其刑。爰審酌被告戊○○不思正途營生，
    連續四次竊盜犯行變賣圖利，竊取物品非少，造成被害人之損害非輕，復尚能坦
    承犯行，知所悔悟，犯後態度良好等一切情狀，量處如主文第一項所示之刑。另
    審酌被告乙○○雖無前科素行（參見卷附刑案資料查註紀錄表、臺灣高等法院被
    告全國前案紀錄表各一份），然故買贓物，使宵小竊賊得有銷贓管道，助長犯罪
    ，惡性非輕，且犯後卸詞卸責，未見悔意之犯後態度等一切情狀，量處如主文第
    二項所示之刑，並諭知易科罰金之折算標準，以茲懲儆。
四、又被告戊○○至天台公司踰越廁所窗戶之安全設備進入辦公室內，除竊取筆記型
    電腦一台、桌上型電腦一台外，另竊取洋酒一瓶、洋煙一條部分，公訴人漏未論
    及，然此部分係被告一行為所竊得，為單純一罪，本院自得併予審究。另被告戊
    ○○自天台公司竊得之桌上型電腦一台原欲售予被告乙○○，惟另為被告乙○○
    之友人收購，且尚未付款；另竊得筆記型電腦係依跳蚤市場雜誌出售與不詳姓名
    之人等情，業據被告戊○○供明，而公訴人於起訴書亦僅記載銷贓情況為「桌上
    型電腦遭不明人士拿走。筆記型電腦以四千元售予不知名人士。」（見起訴書附
    表），是以上開被告戊○○竊取之電腦二台之銷贓過程，尚難認與被告乙○○本
    件經本認定有罪部分之連續故買贓物犯行有何關連，附此敘明。
據上論斷，應依刑事訴訟法第二百九十九條第一項前段，刑法第五十六條、第三百二
十一條第一項第二款、第三百四十九條第二項，罰金罰鍰提高標準條例第一條前段、
第二項，判決如主文。
中      華      民      國      九十三      年    九    月    二十三    日
                                    臺灣臺中地方法院刑事第十四庭
                                        審判長法  官  楊  真  明
                                              法  官  劉  逸  成
                                              法  官  陳      葳
右正本證明與原本無異。
如不服本判決，應於收受本判決後十日內向本院提出上訴書狀，其未敘述上訴理由者
，並得於提起上訴後十日內向本院補提理由書狀（均須按他造當事人之人數附繕本）
「切勿逕送上級法院」。
                                              書記官
中      華      民      國      九十三      年    九    月    二十三    日
附錄法條：
刑法第三百二十一條：
犯竊盜罪而有左列情形之一者，處六月以上五年以下有期徒刑：
一、於夜間侵入住宅或有人居住之建築物、船艦，或隱匿其內而犯之者。
二、毀越門扇、牆垣或其他安全設備而犯之者。
三、攜帶兇器而犯之者。
四、結夥三人以上而犯之者。
五、乘火災、水災或其他災害之際而犯之者。
六、在車站或埠頭而犯之者。
前項之未遂犯罰之。
附錄法條：
刑法第三百四十九條
收受贓物者，處三年以下有期徒刑、拘役或五百元以下罰金。
搬運、寄藏、故買贓物或為牙保者，處五年以下有期徒刑、拘役或科或併
科一千元以下罰金。
因贓物變得之財物，以贓物論。
